臺灣新竹地方法院刑事判決　　　　　　　93年度交訴字第46號
　　公　訴　人　臺灣新竹地方法院檢察署檢察官
　　被　　　告　丙○○　男　2.
上列被告因公共危險等案件，檢察官提起公訴後（93年度偵字第
3709號），經本院合議庭裁定改依簡式審判程序並判決如下：
    主  文
丙○○服用酒類，不能安全駕駛動力交通工具而駕駛，處有期徒
刑參月，如易科罰金，以參佰元折算壹日；又駕駛動力交通工具
肇事，致人傷而逃逸，處有期徒刑陸月，如易科罰金，以參佰元
折算壹日。應執行有期徒刑捌月，如易科罰金，以參佰元折算壹
日。緩刑貳年。
被訴過失傷害部分，公訴不受理。
    事  實
一、丙○○明知飲酒過量情形下駕車將導致其注意能力減低，反
    應能力變慢，而不能安全駕駛，此時若駕車行駛於馬路上，
    隨時有致他人於死傷之危險，仍於民國93年7月9日下午2時
    許，在新竹市○○路「笑傲江湖KTV」飲用啤酒後，明知已
    達不能安全駕駛動力交通工具之狀態，猶於同日下午5時許
    ，駕駛車牌號碼2960－FT號自用小客車離開上址，欲返回位
    在新竹縣新埔鎮○○路○段286巷3弄8號住處。其本應注意汽
    車行進中，駕駛人應注意車前狀況、飲酒後不能駕駛汽車及
    交通號誌為紅燈時應停車暫停等規定，而依當時天候晴、路
    面乾燥、無缺陷、無障礙物之情形下，客觀上並無不能注意
    之情事，竟因酒後注意能力降低而疏未注意，於同日下午6
    時50分許，駕駛前開車輛沿新竹縣竹北市○○○路由南往北
    方向行駛，而行經自強北路與十興路口時，竟不顧該路段之
    交通號誌為紅燈而闖越紅燈，適有由乙○○騎乘後並搭載甲○○之車牌號碼JH3－383號重型機車沿十興路由西向東行駛
    （起訴書誤載為由東向西行駛）而來，因而於上開路口遭丙○○所駕駛之前開車輛撞及，乙○○、甲○○因此人車飛出
    掉落於數公尺之外，致乙○○受有腹部鈍傷併膀胱破裂、左
    小腿撕裂傷6公分、恥骨骨折、頭皮血腫等傷害，甲○○則
    受有骨盆骨折、右股骨開放性骨折、右脛骨骨折、右尺骨橈
    骨骨折之傷害（過失傷害部分，業據乙○○、甲○○撤回告
    訴）。丙○○於肇事後，竟未停車或下車查看，對乙○○、
    甲○○給予必要之協助，反駕駛前開車輛加速逃離現場，嗣
    經目擊者莊添丁抄下前開車輛之車號後，報警處理，經警於
    同日下午6時53分許，在新竹縣新埔鎮○○路水車頭段富民
    貨運公司門口前查獲，並將丙○○帶回新竹縣警察局新埔分
    局寶石派出所檢測，於同日晚上7時16分許，測得其呼氣中
    酒精濃度仍高達每公升含量0.89毫克。
二、案經乙○○、甲○○訴由新竹縣警察局新埔分局報請臺灣新
    竹地方法院檢察署檢察官偵查起訴。
    理  由
甲、程序方面：
    本件被告所犯公共危險等罪，係非死刑、無期徒刑、最輕本
    刑為三年以上有期徒刑之罪，被告於本院準備程序進行中，
    就被訴事實為有罪之陳述，經本院合議庭認合於刑事訴訟法
    第273條之1第1項之規定，裁定進行簡式審判程序，合先敘
    明。
乙、實體方面：
壹、有罪部分：
一、上揭事實，業據被告丙○○於警詢、偵訊中與本院準備程序
    、簡式審理時坦承不諱，核與告訴人乙○○、甲○○分別於
    警詢、偵訊中指訴之情節相符，復有目擊證人莊添丁於警詢
    、偵訊中證述：當時我駕車行經自強北路與十興路口時，因
    為遇上紅燈，我便將車停住等待紅燈，此時機車因為是綠燈
    的關係，正在通過路口，那時2960－FT汽車從我車子的後方
    高速疾駛又闖紅燈，因此撞上該部機車，：：汽車駕駛人就
    直接加速逃逸，於是我就尾隨那部肇事車輛至新埔鎮○○○
    路段時，看清楚該車之車號時，我便請路人協助報案等語在
    卷（詳見偵查卷第11頁背面、第70頁）；另證人劉旻昀於警
    詢、偵訊中亦證稱：車禍發生後，丙○○沒有下車察看，即
    駛離現場，當時我也喝醉了，我人嚇到了等語（詳見偵查卷
    第14頁、第66頁）；並有道路交通事故現場圖1 件、新竹縣
    警察局道路交通事故當事人酒精測定紀錄表1件、汽車駕駛
    人酒後生理協調平衡檢測紀錄表1件、刑法第185條之3案件
    測試觀察紀錄表1件、新竹縣警察局舉發違反道路交通管理
    事件通知單2件、肇事現場照片10紙、車輛現場採證照片10
    紙、長庚紀念醫院診斷證明書2件附卷可稽，足認被告上開
    自白核與事實相符，應堪採信。按對於酒精濃度呼氣已達每
    公升0.55毫克時，肇事率為一般正常人之10倍，認已達不能
    安全駕駛之標準，有法務部88年5月18日所發之法88檢字第
    001669號函及其所附之88年5月10日會議紀錄1份在卷足憑，
    而被告肇事後測試其呼氣酒精濃度高達每公升含量0.89毫克
    ，超過上開標準值甚高，顯已達酒醉而不能安全駕駛之程度
    ，故本件事證明確，被告犯行已堪認定，應依法論科。
二、核被告所為，係犯刑法第185條之3之服用酒類不能安全駕駛
    動力交通工具而駕駛罪及同法第185條之4之駕駛動力交通工
    具肇事致人傷而逃逸罪。被告所犯上開二罪間，犯意各別，
    行為互殊，應予分論併罰。爰審酌被告於服用酒類不能安全
    駕駛動力交通工具之情形下，竟駕駛動力交通工具，並考量
    其犯罪所生之危害，酒後駕車嚴重影響行車安全，及其犯罪
    後已與告訴人二人達成和解，並先給付賠償金新台幣300,00
    0元，且坦承犯行、犯罪後態度良好等一切情狀，分別量處
    如主文所示之刑，並諭知易科罰金之折算標準，並定其應執
    行之刑暨諭知易科罰金之折算標準。末查，被告前未曾受有
    期徒刑以上刑之宣告，有臺灣新竹地方法院檢察署刑案資料
    查註紀錄表及臺灣高等法院被告全國前案紀錄表各1件在卷
    足憑，其經此教訓後應已知警惕，信無再犯之虞，本院認前
    開對其所宣告之刑，均以暫不執行為適當，爰併諭知緩刑二
    年，以勵自新。
貳、不受理部分：
一、公訴意旨另以：被告丙○○於前述時、地，於飲酒後不能安
    全駕駛動力交通工具之情形下，竟駕駛車號2960－FT號自小
    客車，闖越紅燈不慎與告訴人乙○○所騎乘之車號JH3－383
    號重型機車，發生碰撞，致使乙○○受有腹部鈍傷併膀胱破
    裂、左小腿撕裂傷6公分、恥骨骨折、頭皮血腫等傷害，甲○○則受有骨盆骨折、右股骨開放性骨折、右脛骨骨折、右
    尺骨橈骨骨折之傷害。因認被告此部分行為，另涉有刑法第
    284條第1項前段之過失傷害罪嫌等語。
二、按告訴乃論之罪，告訴人於第一審辯論終結前得撤回其告訴
    ，又告訴經撤回者，法院應諭知不受理判決，刑事訴訟法第
    238條第1項、第303條第3款分別定有明文。經查，被告所涉
    犯刑法第284條第1項前段之過失傷害罪，依同法第287條前
    段規定，須告訴乃論，茲因被告已與告訴人乙○○、甲○○
    達成和解，告訴人並均已具狀撤回告訴，亦有聲請撤回告訴
    狀1紙附卷可按，揆諸前開法條規定，此部分即應諭知公訴
    不受理之判決。
據上論斷，應依刑事訴訟法第273條之1第1項、第299條第1項前
段、第303條第3款，刑法第185條之3、第185條之4、第41條第1
項、第2項、第51條第5款、第74條第1款，罰金罰鍰提高標準條
例第2條，判決如主文。
本案經檢察官宋重和到庭執行職務。
中　　華　　民　　國　　94　　年　　1 　　月　　27　　日
                              交通法庭法  官  魏瑞紅
上正本證明與原本無異。
如不服本判決，應於判決送達後十日內向本院提出上訴狀 (應附
繕本)，上訴於臺灣高等法院。
中　　華　　民　　國　　94　　年　　1 　　月　　27　　日
                                       書記官  陳凰榆
附錄論罪科刑法條：
刑法第一百八十五條之三：
服用毒品、麻醉藥品、酒類或其他相類之物，不能安全駕駛動力
交通工具而駕駛者，處一年以下有期徒刑、拘役或三萬元以下罰
金。
刑法第一百八十五條之四：
駕駛動力交通工具肇事，致人死傷而逃逸者，處六月以上五年以
下有期徒刑。
